【裁判字號】    92,交聲,53
【裁判日期】    920731
【裁判案由】    違反道路交通管理處罰條例聲明異議
【裁判全文】
臺灣桃園地方法院交通事件裁定                     九十二年度交聲字第五三號
    原處分機關  交通部公路總局新竹區監理所桃園監理站
    異  議  人  甲○○
    即受處分人
右受處分人因違反道路交通管理處罰條例案件，對於交通部公路局新竹區監理所桃園
監理站於九十二年一月二十三日所為之桃監裁罰字第裁五二－Ｚ00000000號
裁決，聲明異議，本院裁定如左：
    主  文
原處分撤銷。
甲○○不罰。
    理  由
一、異議意旨略以：本人（即異議人甲○○）駕駛ＸＣ－○二二○號（誤書為ＸＬ－
    ○二二○號）車於九十一年十一月二十九日四時十五分於國道一號公路南向泰山
    收費站未依規定車道繳費之交通違規一案，本人提出申訴文，進站前，本人已備
    妥回數票券一張行駛回數票專用道，一時疏忽，不慎致回數票掉入車內，進站時
    即被其國道員警攔停稽查，並出示行照、駕照以之配合，同時間於四時十六分不
    到，出示回數票以示證明，然其員警已書寫完成「違規通知單」，且在本單之處
    罰裁決前，並未給予駕駛人陳述之機會，竟於違規事實欄上註明「持現金行駛回
    數票專用道」以之告發，然後經本人提證、陳述下，員警才知違規事實的舉發與
    現場事實有所不當，經徵求本人的見諒，於違規事實欄上加註「於當日四時十六
    分在車內取出回數票補票」，其目的是希望能撤銷駕駛人之告發裁決，免其罰鍰
    ，以保障駕駛人之權利，希望本案裁決能明事由，做出合理之裁決等語。
二、原處分機關則以聲明異議人甲○○於九十一年十一月二十九日凌晨四時十五分許
    駕駛ＸＣ－○二二○號自用小客車持用現金行經南下三五．四公里處之回數票專
    用道－第十六車道，未依規定車道行駛之違規事由，依道路交通管理處罰條例第
    三十三條第一項之規定，而於九十二年一月二十三日以桃監裁罰字第裁五二－Ｚ
    00000000號裁處異議人甲○○罰鍰新台幣三千元，並依道路交通管理處
    罰條例第六十三條第一項規定記違規點數一點。
三、按汽車行駛高速公路，於駛進收費站前，應依標誌指示預為減速慢行，並依標誌
    、號誌指示或公路警察指揮順序駛入收費車道，停車繳費；而汽車行駛於高速公
    路或設站管制之道路，而不遵管制之規定者，處汽車駕駛人新台幣三千元以上六
    千元以下罰鍰，高速公路交通管制規則第二十二條、道路交通管理處罰條例第三
    十三條第一項分別定有明文，而汽車駕駛人有違反道路交通管理處罰條例第三十
    三條規定之情形，記違規點數一點，道路交通管理處罰條例第六十三第一項第一
    款亦定有明文。
四、經查異議人甲○○於九十一年十一月二十九日凌晨四時十五分許駕駛ＸＣ－○二
    二○號自用小客車行經國道一號公路南下三十五．四公里泰山收費站第十六車道
    經警攔下填製「持現金行駛回數票專用道」違規事實之舉發違反道路交通管理事
    件通知單一節，有內政部警政署國道公路警察局公警局交字第Ｚ0000000
    0號舉發違反道路交通管理事件通知單影本一紙在卷可稽，而證人即填製上開舉
    發違反道路交通管理事件通知單之警員尹維斌、吳瑞華於九十二年三月十四日本
    院調查時亦證稱「：當天異議人甲○○當時開車經過收回數票專用道時拿現金給
    收費員，當時我在值收費站守望勤務看見就上前處理，請她將車開到槽劃線停妥
    後，告訴她她走錯車道：」、「：當時有詢問甲○○有無回數票，他說沒有，所
    以我們請她到找零車道買回數票：」等語，然而異議人甲○○否認於駛進第十六
    車道時有持用現金，而於九十二年一月三十日聲明異議狀及九十二年三月十四日
    本院調查時均辯稱「：進站前，本人已備妥回數票券一張行駛回數票專用道，一
    時疏忽，不慎致回數票掉入車內，進站時即被其國道員警攔停稽查，並出示行照
    、駕照以之配合，同時間於四時十六分不到，出示回數票以示證明：」、「：當
    天下雨，我通過收費站時找不到回數票，因怕擋到後面來車，所以就先將車往前
    開停在槽劃線，警察就上前來詢問，先要我出示證件，並叫我先到找零車道買回
    數票，當時我聽警察指示，去找零車道買回數票，回到我車子時看見警察已經開
    好紅單，我當時告知我有回數票，不可以開紅單，並要求警察將上開事實記載在
    上面：我要通過收費站前有拿出回數票，因為掉下去，身上又繫著安全帶，不方
    便彎下去撿，又怕擋住後方來車，所以才將車往前開停在槽劃線：」，而上開舉
    發違反道路交通管理事件通知單之違規事實欄有加註「於當日○四時十六分在車
    內取出回數票補票」，證人尹維斌、吳瑞華亦稱「：當時我們製作完紅單，甲○
    ○拿到紅單坐進車內後又說她在車上找到回數票，而當時她已先到找零車道買回
    數票，撕下壹張給收費站的小姐，而且我們也開妥紅單交給她，她問我們該怎麼
    辦，所以我們就在違規單上註明（於當日零四時十六分在車內取出回數票補票）
    ：」、「：甲○○買了回數票交給收費員，也收下紅單後又說她找到回數票她要
    求我們加註上開事實，我們就加進去：」等，經本院詢問「：當時甲○○開車通
    過回數票專用道時是否有拿出現金給收費員？」，證人尹維斌、吳瑞華均坦稱「
    ：當時我們只看見她通過收費站時車子往前開停在槽劃線：」、「：沒有，我只
    有看見她將車子往前開：」等語，由於異議人甲○○於九十一年十一月二十九日
    凌晨四時十五分為警攔下，於九十一年十一月二十九日凌晨四時十六分之一分鐘
    內即自車內取出回數票，是知異議人甲○○前開辯稱行駛回數票專用車道時不慎
    掉入車內，未持用現金行駛回數票專用車道之詞應可採信，原交通裁決單位未察
    ，以異議人甲○○「未依規定車道行駛（持用現金行駛回數票，於當日四時十五
    分在車內取出回數票補票）」，而處以新台幣三千元之罰鍰，並記違規點數一點
    ，自有未洽，異議人甲○○執此異議，為有理由，爰將原處分撤銷，另為不罰之
    諭知。
五、據上論斷，應依道路交通管理處罰條例第八十七條第二項、道路交通案件處理辦
    法第二十條前段，裁定如主文。
中      華      民      國    九十二    年      七      月    三十一    日
                                臺灣桃園地方法院交通法庭
                                        法  官  林 婷 立
右正本證明與原本無異。
如不服本裁定，應於裁定送達後五日內向本院提出抗告狀。
                                        書記官  楊 鳳 滿
中      華      民      國    九十二    年      八      月      四      日


司法院資訊處製作；財團法人民間司法改革基金會備份。
